臺灣板橋地方法院交通事件裁定　　　　　 　?九十三年度交聲字第一○二四號
　　原處分機關　臺北市交通事件裁決所
　　異　議　人
　　即受處分人　甲○○
右列受處分人因違反道路交通管理處罰條例案件，對於臺北市交通裁決所於中華民國
九十三年七月二十七日以北市裁三字第裁二二─ＺＦＦ三０三五一一裁號違反道路交
通管理事件裁決書所為之裁決處分（原舉發案號：內政警政署國道公路警察局九十三
年四月三十日公警局交字第ＺＦＦ三０三五一一號）不服，聲明異議，本院裁定如左
：
    主  文
異議駁回。
    理  由
一、原處分意旨略以：異議人即受處分人甲○○於民國九十三年四月六日十一時五十
    五分許，駕駛恆商股份有限公司所有之車號七Ａ─三八四九號自用小客貨車，行
    經國道三號高速公路南下六十五點二公里處，因「未保持安全距離」之違規事實
    ，經警掣單逕行舉發，原處分機關乃依道路交通管理處罰條例第三十三條第一項
    、第六十三條第一項第一款之規定裁處罰鍰新臺幣（下同）三千元，並記違規點
    數一點。異議人則以：依舉發照顯示，伊所駕駛之七Ａ─三八四九號車前方有一
    車輛，疑為該車超車駛入伊車前方車道致其無法保持安全距離；且本件舉發當時
    ，天氣晴朗亦非假日，交通路況良好，該處速限時速一百十公里，伊車時速僅九
    十五公里，並無緊貼前車行駛之可能，除非前車時速保持九十公里以下，且行駛
    最內側車道，但該情況亦極少見，故於路良好之情況下，伊以時速九十五公里之
    速度行駛於內側車道是極可能被人超車的；且舉發機關應提出前車車速資料，因
    本案舉發通知單註明係動態錄影，前車車速資料極易取得，故要求舉發單位提供
    ，以證明遭舉發未保持安全距離，並非伊所造成云云，表明不服而提出異議。
二、按汽車行駛於高速公路或設站管制之道路，而不遵管制之規定者，處汽車駕駛人
    三千元以上六千元以下罰鍰；且汽車駕駛人有上開情形時，除依原條款處罰外，
    並予記違規點數一點之處分，道路交通管理處罰條例第三十三條第一項、第二項
    前段、第六十三條第一項第一款分別定有明文。又小型汽車行駛高速公路，在正
    常天候狀況下，於時速九十公里時，前後兩車間之最小行車安全距離為四十五公
    尺，於時速一百公里時，前後兩車間之最小行車安全距離為五十公尺，高速公路
    交通管制規則第六條第一項定有明文。道路交通管理處罰條例關於車輛所有人之
    處罰，如應歸責於車輛駕駛人者，處罰車輛駕駛人，道路交通管理處罰條例第八
    十五條第二項亦定有明文。
三、查本件異議人即受處分人甲○○於九十三年四月六日十一時五十五分許，駕駛恆
    商股份有限公司所有之車號七Ａ─三八四九號自用小貨車，行經國道三號公路南
    下六十五點二公里處，經警以微電腦雷射測速照相系統採證時速為九十五公里，
    依上開高速公路交通管制規則第六條第一項規定，其與前車最小安全距離為四十
    八公尺，其竟與同一車道前方自用小客車實際距離不足四十八公尺（採證照片中
    之橫向白色虛線每格為十公尺），而未保持安全距離之事實，業據證人即舉發員
    警內政部警政署國道公路警察局第六警察隊警員乙○○到庭結證屬實，且有採證
    照片影本二張、內政部警政署國道公路警察局九十三年四月三十日公警局交字第
    ＺＦＦ三０三五一一號舉發違反道路交通管理事件通知單、內政部警政署國道公
    路警察局第六警察隊九十三年七月十六日公警六交訴字第０九三０００一九六０
    號函影本各一份附卷可稽，而異議人並不否認於前揭時、地以時速九十五公里之
    速度駕駛上開車輛行經該處之事實。異議人既為駕駛本件自用小貨車之駕駛人，
    則原處分機關就異議人依道路交通管理處罰條例第八十五條第二項規定予以裁罰
    並無不法，合先敘明。
四、異議人經本院合法傳喚並未到場，其雖執前詞置辯，然證人即舉發員警乙○○到
    庭結證稱：「（問：本件交通違規是你舉發？）是的，我們是以雷射測速槍拍照
    得出其速度，來判定與前車之安全舉距離夠不夠，本件即是如此處理方式」、「
    （問：異議人辯解稱其係其車旁邊車道，因變換車道到其車前，不是其未保持安
    全距離，而是前車任意變換車道所致，有何意見？）我們位置是在高架橋上面，
    往下測速，有測到異議人與我們位置的距離，我們可以清楚看到是否有異議人前
    車車輛任意變換車道，使其沒有辦法保持安全距離的情形，如果有異議人所辯解
    的情形，我們就不會以其沒有保持安全距離來舉發，我們在用雷射槍測速拍照同
    時，也有架設錄影機，全程動態錄影，如果有其所辯解的情形，也可以由錄影帶
    辨識出來，本件的錄影帶在開庭前，我看過很多次，並沒有異議人所言之情形，
    我有翻拍本件之錄影帶，僅係翻拍該部分，長度約二分鐘，要以Ｖ八觀看，我有
    帶Ｖ八錄影帶到庭」等語明確，並提出蒐證錄影帶一捲及翻拍彩色照片二張。且
    經本院當庭播放上開蒐證錄影帶，勘驗結果為：「九十三年四月六日上午十一時
    五十五分，先看到異議人車輛前方之自用小客車，由內側車道往前行駛，接著異
    議人所有七Ａ─三八四九小客車在內側車道緊接著該輛車輛前進，二車距離約二
    十五公尺，一直到畫面沒有看到這二台車為止，都沒有看到這異議人車輛前方之
    那台車有變換車道之情形」等情，且證人乙○○亦證述：「（問：依你在現場之
    舉發及事後觀看錄影帶之經驗，異議人車輛前方那台車車速約為若干？）應該是
    與異議人車輛之速度等速」、「（問：有沒有前車突然減速，致使後方車輛未保
    持安全距離？）一般來說，這種情形我們會看到前方車輛煞車燈及第三煞車燈會
    輛，我們遇到這種情形，也會把他剔除，不會舉發，本件依照當時舉發及錄影帶
    顯示，異議人的車與前方的車輛都沒有踩煞車致煞車燈亮之情形」等語（以上均
    見本院九十三年九月十七日訊問筆錄）。綜上，由證人乙○○前開證述情節及本
    院勘驗結果以觀，異議人駕駛七Ａ─三八四九號車緊隨前車同向行駛，七Ａ─三
    八四九號車與前車間之實際距離不足二十五公尺，且當時異議人車輛與前車均係
    正常行駛於內側車道內，前車之車身與該車道完全平行，行駛於內側車道中央，
    並無車身偏斜或偏側行駛之甫切換進入該車道跡象，抑且現場錄影畫面中異議人
    車輛與前車之煞車燈均未亮起，應無他車驟然向左側斜駛切換進入異議人車道，
    及前車突然減速致異議人車輛無法保持安全距離之情形，而異議人經合法傳喚並
    未到庭進一步提出其他事證以供調查，是異議人於異議狀所辯各節，尚非足採。
    再者，依高速公路交通管制規則第二十六條第二項第五款規定，未保持行車安全
    距離者，得逕行舉發，本件舉發警員既已提出蒐證錄影帶及照片為證，且異議人
    亦確有行經該路段，復查無任何積極證據足資證明該員有捏造事實濫行舉發之情
    事，則執勤員警本其維護交通秩序安全職責且有事證所為之依法舉發，自應受到
    合法正確之推定。從而，異議人有於前揭時、地駕駛上開車輛與前車未保持安全
    距離之違規事實，洵堪認定。
五、據上所述，本件違規事證明確，異議人所辯尚無足採，原處分機關依道路交通管
    理處罰條例第三十三條第一項、第八十五條第二項、第六十三條第一項第一款及
    違反道路交通管理事件統一裁罰基準表之規定，對異議人裁處罰鍰三千元，並記
    違規點數一點，核無違誤，量罰亦甚妥適，應予維持。本件異議為無理由，應予
    駁回。
據上論斷，應依道路交通管理處罰條例第八十七條第二項，道路交通案件處理辦法第
十九條，裁定如主文。
中　　　華　　　民　　　國　　九十三　　年　　　九　　　月　　 二十一 　日
                              臺灣板橋地方法院交通法庭
                              　　法　官　楊　志　雄
右正本證明與原本無異。
如不服本裁定應於送達後五日內向本院提出抗告狀。
                                  書記官  胡  勤  義
中　　　華　　　民　　　國　　九十三　　年　　　九　　　月　　 二十一 　日
